臺灣高等法院刑事裁定
111年度抗字第1315號
抗  告  人
即 受 刑人  魏文俊


上列抗告人因聲請撤銷緩刑案件，不服臺灣基隆地方法院中華民
國111年7月13日裁定（111年度撤緩字第42號），提起抗告，本
院裁定如下：
    主  文
抗告駁回。
    理  由
一、原裁定意旨略以：抗告人即受刑人魏文俊前因過失致死案件
    ，經臺灣宜蘭地方法院以110年度交訴字第4號判決，判處有
    期徒刑5月，緩刑3年，於民國110年4月28日確定在案，詎其
    於緩刑期內即110年9月8日前某日，更犯幫助洗錢防制法第1
    4條第1項之一般洗錢罪，經原審法院以111年度基金簡字第2
    8號判決，判處有期徒刑2月，於111年4月8日確定在案，是
    抗告人於前開案件緩刑期內，因故意犯他罪，而在緩刑期內
    受6月以下有期徒刑之宣告確定，足認顯難因緩刑之宣告策
    使其改過自新，已難收其預期之效果，而確有執行刑罰之必
    要，爰依刑事訴訟法第476條、刑法第75條之1第1項第2款等
    規定，撤銷受刑人緩刑之宣告等語。
二、抗告意旨略以：阿嬤年老不識字，收到傳票，所以誤了日期
    ，抗告人不服該裁定，特於法定期間內提起抗告，請撤銷原
    裁定，更為適當之裁定等語。
三、按刑法第75條之1規定：「受緩刑之宣告而有下列情形之一
    ，足認原宣告之緩刑難收其預期效果，而有執行刑罰之必要
    者，得撤銷其宣告：一、緩刑前因故意犯他罪，而在緩刑期
    內受六月以下有期徒刑、拘役或罰金之宣告確定者。二、緩
    刑期內因故意犯他罪，而在緩刑期內受六月以下有期徒刑、
    拘役或罰金之宣告確定者。」是緩刑宣告是否得撤銷，除須
    符合刑法第75條之1第1項各款之要件外，該條並採裁量撤銷
    主義，賦予法院撤銷與否之權限，於該條第1項規定係以「
    足認原宣告之緩刑難收其預期效果，而有執行刑罰之必要」
    為實質要件，供作審認之標準。亦即於上揭「得」撤銷緩刑
    之情形，法官應依職權本於合目的性之裁量，妥適審酌受刑
    人所犯前後數罪間，關於法益侵害之性質、再犯之原因、違
    反法規範之情節是否重大、受刑人主觀犯意所顯現之惡性及
    其反社會性等各情，是否已使原為促使惡性輕微之被告或偶
    發犯、初犯改過自新而宣告之緩刑，已難收其預期之效果，
    而確有執行刑罰之必要，供作審認之標準。
四、經查：
    ㈠本案原審法院裁定後，郵務機關於111年8月5日送達裁定正
      本至抗告人之住所，因未獲會晤抗告人本人，已將文書交
      與有辨別事理能力之同居人即抗告人之祖母代為收受，有
      送達證書可按。是抗告期間自收受之翌日即同年月6日起
      算5日，並加計在途期間2日，抗告期間應於111年8月12日
      屆滿。本件抗告人是於111年8月12日具狀向原審法院提起
      抗告，有刑事抗告狀上原審收文戳章可按（見本院卷第15
      頁），並無其上開所指因祖母代為收受裁定而違誤抗告期
      間之情況，先予敘明。
    ㈡抗告人因犯無駕駛執照駕車因過失致人於死罪，經臺灣宜
      蘭地方法院以110年度交訴字第4號，判處有期徒刑5月，
      如易科罰金，以新臺幣（下同）1千元折算1日，緩刑3年
      ，緩刑期間付保護管束，並應於本判決確定後1年內，向
      檢察官指定之政府機關、政府機構、行政法人、社區或其
      他符合公益目的之機構或團體提供160小時之義務勞務，
      及應接受法治教育課程2場次，於110年4月28日確定在案
      。然抗告人於緩刑期間即110年9月8日前某日，因交付其
      金融帳戶之提款卡及密碼予他人使用而犯幫助洗錢罪，經
      原審法院以111年度基金簡字第28號判決，判處有期徒刑3
      月，併科罰金1萬元，罰金如易服勞役，以1千元折算1日
      ，於111年4月8日確定在案。以上各情，有各該刑事判決
      書及本院被告前案記錄表等附卷可稽。是抗告人於緩刑期
      內因故意犯他罪，而在緩刑期內受6月以下有期徒刑宣告
      確定之事實，堪以認定。原審因認抗告人有刑法第75條之
      1第1項第2款之撤銷緩刑宣告事由，審酌抗告人前案所犯
      無照駕車因過失致人於死罪，其應知所警惕，理應在緩刑
      期間小心謹慎才是，竟仍於緩刑期間內，再將攸關個人資
      金交易工具之金融帳戶，任意交付與他人使用，足見其法
      治觀念偏差，守法觀念薄弱，並未因前案給予之緩刑宣告
      而知所警惕、約束己身行為，是認原宣告之緩刑難收其預
      期效果，而有賴刑之執行以矯治其反社會性格之必要。是
      原審因而撤銷抗告人緩刑之宣告，合於刑法第75條之1第1
      項第2款所定之目的性裁量，經核其認事用法並無違誤。
　　㈢抗告人雖執前詞置辯。然查，法院既已給予抗告人自新之
      機會，於前案諭知緩刑宣告，抗告人僅須消極地避免再犯
      ，即不違反法院此項處遇之用意。詎抗告人於前案緩刑付
      保護管束期間未幾，即再犯後案，且後案犯罪之手法，係
      交付其金融帳戶之提款卡及密碼予他人使用，屬其得基於
      自由意志決定之事項，並未受外力或其他因素被迫而為，
      抗告人卻仍執意為之，顯見其於前案司法程序終結後，並
      未記取教訓，其守法意識薄弱，無視個人犯罪行為，對社
      會安全可能造成之危害，惡性非輕，違反法規範之情節，
      已屬重大，實難認為前案之緩刑宣告有何啟其自我警惕而
      免再犯之效果，堪認確有應執行刑罰以收懲戒之效之必要
      。是抗告人前揭所執情詞，俱與前案緩刑宣告應否撤銷之
      判斷無關，其指謫原審裁定不當，自無理由。　
五、綜上所述，原審認抗告人違反刑法第75條之1第1項第2款所
    定之撤銷緩刑之原因，而撤銷抗告人緩刑之宣告，已詳敘所
    憑認定之理由，經核並無不合。抗告人仍執前詞，提起抗告
    ，指摘原裁定不當，為無理由，應予駁回。
據上論斷，應依刑事訴訟法第412條，裁定如主文。　　　
中　　華　　民　　國　　111 　年　　10　　月　　7 　　日
                  刑事第二十一庭審判長法　官  林怡秀
                                      法　官  楊志雄
                                      法　官  許泰誠
以上正本證明與原本無異。
不得再抗告。
                                      書記官  朱子勻
中　　華　　民　　國　　111 　年　　10　　月　　11　　日